【裁判字號】    97,聲,1360
【裁判日期】    971218
【裁判案由】    返還提存物
【裁判全文】
臺灣臺南地方法院民事裁定              97年度聲字第1360號
聲  請  人  封安企業有限公司
法定代理人  甲○○
相  對  人  蘇麗月即誠一消防器材防災工程行
上列聲請人聲請返還擔保金事件，本院裁定如下：
    主  文
臺灣臺中地方法院九十七年度存字第一一六一號提存事件聲請人
所提存之擔保金新臺幣壹佰零柒萬玖仟柒佰捌拾柒元，准予發還
。
聲請程序費用由相對人負擔。
    理  由
一、按訴訟終結後，供擔保人證明已定20日以上之期間，催告受
    擔保利益人行使權利而未使者，法院應依供擔保人之聲請，
    以裁定命返還其提存物，民事訴訟法第104條第1項第 3款定
    有明文。上開規定，於其他依法令供訴訟上之擔保者準用之
    ，同法第106條亦定有明文。 而該訴訟終結，應從廣義解釋
    ，包括執行程序終結在內，即債權人如確已聲請撤銷假扣押
    裁定，並撤回假扣押執行之聲請，復定20日以上之期間催告
    受擔保利益人行使權利而未行使者，似不妨適用上開條文之
    規定，准許領回其因聲請假扣押而提供之擔保金（最高法院
    75年度台抗字第261號裁定意旨參照）。
二、聲請意旨略以：聲請人與相對人間聲請假處分事件，聲請人
    前依本院97年度裁全字第1332號民事假處分裁定，為擔保假
    處分，曾提供新臺幣1,079,787元為擔保金， 以臺灣臺中地
    方法院97年度存字第1161號提存事件提存後，聲請臺灣臺中
    地方法院以97年度執全字第884號假處分執行在案。 茲因該
    假處分執行事件業經聲請人聲請撤回執行，並撤銷假處分裁
    定，聲請人並以存證信函聲請本院臺南簡易庭以97年度南簡
    聲字第72號裁定准予將該存證信函所示意思表示之通知為公
    示送達，通知相對人行使權利，本件已逾相對人行使權利之
    期限而未行使。爰依民事訴訟法第10 4條第1項第3款規定，
    聲請返還擔保金等語。
三、經查：聲請人前開主張，已據提出本院97年度裁全字第1332
    號裁定書、97年度裁全聲字第105號裁定暨確定證明書、 本
    院臺南簡易庭97年度南簡聲字第72號裁定暨確定證明書、臺
    灣臺中地方法院97年度存字第1161號提存書、97年6月6日中
    院彥民執97執全未字第884號執行命令等件為證， 並經本院
    依職權調取本院97年度裁全字第1332號、97年度裁全聲字第
    105號、 97年度南簡聲字第72號、臺灣臺中地方法院97年度
    存字第1161號、97年度執全字第884號等卷宗核閱無誤。 又
    相對人迄未對聲請人行使權利等情，有本院民事紀錄科查詢
    表乙紙及臺灣臺中地方法院97年11月26日中院彥文字第0970
    001601號函在卷可稽。從而，聲請人依前揭規定，聲請返還
    擔保金，自無不合，應予准許。
四、依民事訴訟法第95條、第78條，裁定如主文。
中    華    民    國    97    年    12    月    18    日
                  民事第三庭    法  官  王漢章
以上正本係照原本作成
如不服本裁定應於送達後10日內向本院提出抗告狀，並繳納抗告
費新臺幣1,000元。
中    華    民    國    97    年    12    月    18    日
                                書記官  林木村


司法院資訊處製作；財團法人民間司法改革基金會備份。
